臺灣高等法院臺中分院刑事判決　　　　　　　九十一年度重上更(二)字第一六○號
　　上　訴　人　 癸○○
　　即　被　告
　　　　　　　　 丁○○
　　共　　　同　 本院公設辯護人　甲○○
　　指定辯護人
　　上　訴　人　 寅○○
　　即　被　告
　 選任辯護人　鞠金蕾
右上訴人等因懲治盜匪條例等案件，不服臺灣台中地方法院八十五年度訴字第一九六
九號中華民國八十五年十一月二十九日第一審判決（起訴案號：臺灣台中地方法院檢
察署八十五年度偵字第二０三一、三三六五號）提起上訴，經判決後由最高法院第二
次發回更審，本院判決如左：
      主  文
原判決撤銷。
癸○○、寅○○意圖為自己不法之所有，結夥三人以上，以強暴至使不能抗拒，而使
他人交付其物，各處有期徒刑柒年貳月。扣案具有殺傷力改造手槍壹枝（編號000
0000000）沒收。
丁○○意圖為自己不法之所有，以脅迫至使不能抗拒，而取他人之物及使他人交付其
物，處有期徒刑柒年貳月。扣案具有殺傷力改造手槍壹枝（編號000000000
0）沒收。
      事  實
一、緣丙○○（業經本院另案判處有期徒刑八年六月確定在案）於民國（下同）八十
    四年六月十日，在台中縣大里市○○路之某處，因好奇而向綽號「豐義」之不詳
    姓名人士，以新台幣（下同）五千元之價格購得具有殺傷力之改造玩具模型四五
    手槍一枝（編號0000000000號），購得後未經許可而無故持有之。
二、寅○○因經常在台中縣豐原市○○○路八○九號子○○住處賭博財物，得知該處
    均係上了年紀之人及婦女在賭博，搶劫容易得手，遂萌歹念，夥同丙○○、癸○○及王建武（綽號「武仔」，由原審法院另結）等共四人，共同基於意圖為自己
    不法所有之犯意聯絡，於八十四年十月三十一日下午七時許，由丙○○持其前所
    購買之上開手槍一枝，癸○○持另一枝不具殺傷力之改造四五型手槍（癸○○所
    有，未扣案），而王建武則持一支西瓜刀，共同至上開子○○住處，由寅○○先
    佯裝賭客入內玩賭，以會聚賭客賭博並分散賭客之注意力，再於同日晚上九時二
    十分許，由丙○○、癸○○、王建武等人利用子○○外出購物返家之際，由癸○○持上開改造四五手槍押住子○○之腰部，施以強暴，嚇令子○○開門入內後，
    即以上開刀槍恫嚇在場之子○○、卯○○（子○○之母）、丑○○○（來訪友人
    ）、辛○○、壬○○等人將其身上之財物交出，同時施以強暴、脅迫之手段，至
    使子○○等人不能抗拒後分別交出財物，計共交付現金四十五萬元（子○○所有
    ）、手錶四只（丑○○○、卯○○、辛○○、壬○○各一只）、戒指二枚 (游秀
    湓、辛○○各一只)及行動電話000－000000號一具（丑○○○所有）
    ，得手後，除行動電話（未扣案，應已丟棄）外，手錶及戒指部分持以典當後與
    現金部分共同花用，餘款再朋分殆盡。
三、丙○○、王建武復於八十五年一月四日凌晨一時許，夥同丁○○等共三人，基於
    共同意圖為自己不法所有之犯意聯絡，至台中縣霧峰鄉○○村○○路三三九號之
    統一超市，由丁○○及王建武在外把風，丙○○則持前開具有殺傷力之手槍進入
    店內，指著店員庚○○，施以脅迫嚇令庚○○把錢拿出來，否則開槍，至使庚○○不能抗拒後，交付現金一百元鈔票四、五張及五十元硬幣數枚，丙○○收受後
    猶嫌不足，乃自行伸手取走收銀機內之五十元紙鈔票數張，共計得款一千六百五
    十元，適同在該址二樓之庚○○之胞兄己○○、戊○○發現，乃下樓合力與丙○○互相拉扯時，丙○○當場槍枝落地，導致走火，擊發一顆 (未傷及人員)，丙○○見狀欲趁機脫逃時，復遭己○○、戊○○及庚○○等人制止，丙○○持磚塊
    打傷己○○頭部，庚○○及戊○○在制服丙○○時，手、腳亦分別擦傷 (傷害部
    分均未經告訴)，打鬥中，丙○○高喊「趕快走」、「趕快走」，把風之丁○○
    、王建武見狀，即乘機逃逸。嗣警方趕至，並當場扣得丙○○所有並供犯罪所用
    之前開手槍一枝、子彈彈殼二發。強盜所得之現金一千六百五十元則發還庚○○
    。
四、案經台中縣警察局霧峰分局、豐原分局分別報請臺灣臺中地方法院檢察署檢察官
    偵查起訴。
      理  由
一、訊據上訴人即被告（以下簡稱為被告）寅○○坦承前曾經常至被害人子○○之上
    開住處賭博財物及案發當天（八十四年十月三十一日下午）亦有至該處賭博財物
    等事實不諱，惟矢口否認有強盜等犯行，辯稱：伊係在案發當天中午一時許即至
    該處賭博，並非夥同丙○○、癸○○、王建武等人去搶劫，事後伊亦未分到贓物
    。當天伊係在該處賭博，亦係被害人云云。上訴人即被告（以下簡稱為被告）癸○○亦矢口否認有強盜等犯行，辯稱：案發當天（八十四年十月三十一日下午）
    伊並未至被害人子○○之上開住處，起初被害人子○○等人並未指認伊有參與，
    係共犯丙○○說伊有參與，被害人子○○等人始說伊有參與，事實上伊並未參與
    上開搶劫之犯行云云。上訴人即被告（以下簡稱為被告）丁○○坦承於八十五年
    一月四日凌晨有與共犯丙○○、王建武等人一起至前開統一超市之事實不諱，惟
    矢口否認有強盜等犯行，辯稱：當時伊係在車上睡覺，並不知丙○○去搶劫云云
    。但查：（一）共犯丙○○於警訊時對右開事實欄二部分所述如何與被告癸○○
    、王建武、寅○○等人謀議，及對被害人子○○等人搶劫，被告寅○○事後並分
    得贓物等事實已自白不諱（見一○八○號偵查卷第七十四頁至第七十五頁），於
    偵查時亦屢次為相同之供述，且更明確供稱：「是寅○○先在裡面賭博再聯絡我
    們去搶錢（指搶劫，下同），癸○○也有去搶錢」等情（見一○八○號偵查卷第
    三十一頁至第三十四頁、第八十一頁，及三三六五號偵查卷第二十七頁反面至第
    二十八頁），於原審亦供稱：「被告癸○○、王建武及我有參與該次搶案，我持
    有殺傷力之改造四、五手槍，癸○○亦持改造手槍，王建武拿西瓜刀，進去後叫
    他們（指被害人）不要動，警告他們把錢拿出來，以槍指著他們。是在搶劫後當
    天就交給寅○○一枚戒子、女用、男用手錶各一隻，我在偵查中的確有說是寅○○告訴我們地點及分贓」等語（見原審卷第三十七頁至第三十八頁），核與被害
    人子○○、卯○○等人指訴之情節相符。且被告寅○○於偵查及原審審理時亦自
    承其曾告知共犯丙○○、被告癸○○、「武仔」等人說其在被害人子○○之住處
    賭博贏了一百六、七十萬元等語（見三三六五號偵查卷第六十八頁及原審卷第二
    十四頁），況被害人卯○○、子○○等二人於八十五年二月二十八日警訊中亦明
    確指認係丙○○、癸○○各持一把手槍，王建武持西瓜刀無誤（見一○八○號偵
    查卷第七十六頁至第七十九頁）。至被告癸○○於本院前審審理時經法官訊問：
    「是否因寅○○在子○○住處賭博知道該處行搶容易而謀議去強盜」？雖答稱：
    「沒有，寅○○有告訴丙○○，丙○○只向我提及而已，又他說他欠錢，有一個
    地方隨便搶都有二十萬，邀我同去，我說我不欠錢不去」等語，核係事後圖卸之
    詞，並不足取。另被害人子○○於偵查時雖表示已不能指認歹徒云云，然應係時
    日太久所致，並無法資為有利於被告癸○○等人之證明。另參以被害人壬○○、
    卯○○、辛○○於八十五年三月二十七日偵查時亦一致指認被告癸○○有像有參
    與行搶等語（見三三六五號偵查卷第四十八頁反面），足見被告癸○○應有參與
    上開事實欄二部分之犯行，委無可疑。至被告寅○○前雖另辯稱其於案發後二、
    三天，曾在其岳父林敏彥家向霧峰分局刑事組長報案以證明其未參與行搶云云，
    然經原審傳訊霧峰分局刑事組長鄭恒勳結果，鄭恒勳結證稱：「係八十五年一月
    四日丙○○犯事實欄三部分之犯行落網後，豐原分局借提追查事實欄二部分之犯
    行，丙○○供出寅○○涉案後，豐原分局追查寅○○涉案情形，寅○○之岳父才
    告訴我，寅○○於八十四年十月三十一日以後並未向我報案，也沒口頭提過」等
    語（見原審卷第五十七頁反面），足見被告寅○○此部分所辯，並不足取。至被
    告寅○○之岳父林敏彥雖於八十五年十一月二十二日在原審證稱被告寅○○於案
    發當天回來後曾提及被搶等語，惟證人林敏彥係被告寅○○之岳父，於作證時不
    免有迴護之詞，故其證詞，委無可採。況共犯丙○○復屢次供陳被告寅○○確參
    與分贓一情，另經對被告丙○○、癸○○測謊結果，癸○○否認參與行搶呈不實
    反應，丙○○翻供稱行搶時沒有預先告訴寅○○一項，呈不實反應，但對沒有誣
    賴癸○○一項，則無不實反應，有前台灣省警務處刑事警察大隊八十五年七月二
    十四日之鑑驗通知書一份在卷可稽（見三三六五號偵查卷第六十五頁），益見被
    告寅○○就被告癸○○、共犯王建武及丙○○等人關於事實欄二之犯行部分，應
    有事前謀議及事後分贓之行為，亦無疑義。至共犯丙○○嗣於原審及本院前審審
    理時雖翻異前供，改稱被告寅○○不知情等語，惟與其於警訊、偵查及原審之上
    開所供不符，應係事後有感於被告寅○○提供行搶地點而為之迴護之詞，不足憑
    採。第查被害人子○○於八十四年十月三十一日警訊時陳稱係其等將四十五萬元
    、手錶、戒指及行動電話交付與歹徒等語（見三三六五號偵查卷第十五頁反面）
    ，於八十五年一月五日警訊時且供稱係丙○○等人先押其入店內後行搶等語，被
    害人卯○○亦陳稱丙○○等人係持槍押其女兒（即子○○）至二樓，再嚇令其等
    交付財物 (見一○八○號偵查卷內之八十五年二月二十八日警訊筆錄），而被害
    人子○○、卯○○、丑○○○於偵查中復明確陳稱係被搶走四只手錶 (分別為丑
    ○○○、卯○○、許武秀、壬○○所有）及二只戒指（另一只為寅○○所有，係
    被告丙○○、癸○○、王建武等人為掩飾寅○○參與強盜之謀議而取得，不列入
    計算）明確在卷（見三三六五號偵查卷第五十三頁反面），足見被告癸○○、寅
    ○○及共犯王建武、丙○○等人應係併用強暴、脅迫之方法，使被害人等不能抗
    拒，而交付財物應可認定。至於被告等在現場除搶劫被害人之手錶、戒指及行動
    電話外，另搶劫被害人子○○之現款約四十五萬元，業據被害人子○○於警訊、
    偵查及本院調查時分別供述綦詳，共犯丙○○於警訊時雖供稱其分得八萬四千元
    ，王建武、癸○○亦各分得八萬四千元，寅○○分得九萬元（見三三六五號偵查
    卷第十一頁）等語，且本院前審質問其（共犯丙○○）餘款項如何處理？則供稱
    係將花掉的錢剩下的平分等語（見本院更一卷第四十二頁），顯見被告等搶劫所
    得之上開物品，除行動電話（未扣案，應已丟棄）外，手錶及戒指均持以典當後
    與現金部分共同花用後，餘款再朋分殆盡無訛。又本件此部分贓款係被告等人先
    共同花用後餘款再朋分，故其等四人僅共分得三十四萬二千元。均併此敘明。
    （二）至事實欄三部分之犯行，業據共犯丙○○於警訊時供認不諱（見一０八０
    號偵查卷第五頁、第六頁反面），核與被害人庚○○指訴及證人戊○○、己○○
    等人證述等情節相符，且共犯丙○○於八十五年一月十七日偵查時更供稱：「我
    事先有告訴丁○○要去行搶，係丁○○載我過去，我叫丁○○在外面等，他應該
    知道要行搶」等語（見一０八０偵查卷第三十三頁），且於八十五年一月三十一
    日偵查時復供稱：「去搶超商時係我與丁○○、『武仔』三人一起去做案，．．
    ．我告訴丁○○、『武仔』說我進去搶，可以做案就做，如不行，我就買了東西
    就走」「是丁○○騎機車載我去的，他當時在外面等我，我再進入超商行搶，我
    與丁○○只做一件（另一件是我與癸○○、王建武、寅○○去做的），這件是我
    們共騎機車外出，而看到該超商店內只有一個人，我便告訴他我自己一人進去就
    可以，我叫他在外面等，當時他知道我有意思要搶，後來我被捉到時，我有喊『
    救命』，他聽到了才跑掉」各等語（見一０八０偵查卷第四十六頁至第四十八頁
    ）。又共犯丙○○被制服時，確曾向外面喊說「趕快走」、「趕快走」，亦據被
    害人庚○○及證人己○○分別陳明在卷（見一０八０偵查卷第十二頁反面、三三
    六五號偵查卷第四十三頁），且被告丁○○於原審審理時亦自承於前開時間有發
    現共犯丙○○於上開超市內遭人毆打於地，王建武說要走即倒車走了等情不諱（
    見原審卷第二十五頁、第三十九頁），苟被告丁○○及王建武等二人未同謀搶劫
    而擔任把風工作，及不知共犯丙○○進入上開超市目的在於搶劫，而僅係購物，
    其二人豈會坐視共犯丙○○任由他人毆打而自行離去之理？又豈會於聽到共犯丙○○被制服時向外面喊說「趕快走」、「趕快走」，即掉頭乘機逃逸？況被告丁○○供稱當天係王建武拿五百元給共犯丙○○進去買飲料一節（見原審卷第二十
    五頁），亦與共犯丙○○於原審審理時所供：「我當時身上有五百元，我告訴丁○○及王建武，要進去買香菸、飲料」等情不符（見原審卷第三十八頁反面），
    足見被告丁○○辯稱其不知共犯丙○○係要去搶劫及其未擔任把風云云，與事實
    不符，委無可採。雖共犯丙○○於警訊及偵查初供時均供稱此部分係其一人所為
    等語，然其嗣後在被告丁○○到案後，已全盤供出共犯，且陳稱係恐結夥三人行
    搶罪行較重，而於一開始獨自承擔罪行等語，尚與常情無違。另經對共犯丙○○
    、被告丁○○測謊結果，被告丁○○否認參與行搶呈不實反應，丙○○翻供稱行
    搶時沒有預先告訴丁○○一項，呈不實反應，亦有上開前台灣省警務處刑事警察
    大隊鑑驗通知書足按，是被告丁○○與共犯王建武、丙○○等共三人間就事實欄
    三之犯行具有犯意聯絡及行為分擔甚明。又共犯丙○○進入上開超市後，係以扣
    案之手搶指著（並非押住）被害人庚○○後，要庚○○拿出錢財，嗣庚○○交付
    一部分後，丙○○嫌不足即動手拿取收銀機內之錢等情，業經共犯丙○○及被害
    人庚○○於警訊時分別陳述綦詳，是被告丁○○等人係以脅迫之方法，至被害人
    庚○○不能抗拒，而交付財物及取他人之物，亦堪認定。
    （三）共犯丙○○確因參與上開犯行，因而經本院判處有期徒刑八年八月確定在
    案，該確定判決亦認上開事實欄二部分之犯行係共犯丙○○與被告癸○○、寅○○、王建武等共四人所為，事實欄三部分之犯行係共犯丙○○與被告丁○○、王
    建武等共三人所為，亦有本院八十五年度上訴字第一五０四號刑事判決一份附卷
    可按（見本院更二卷第七十四頁至第八十四頁），益見被告癸○○、寅○○、丁○○等三人應有參與上開犯行。（四）此外復有扣案之上開玩具手槍一枝 (編號
    0000000000）及子彈彈殼二顆等足稽，而該玩具手槍一枝經送請內政
    部警政署刑事警察局鑑定結果，認係仿半自動手槍製造之玩具手槍，以打擊底火
    （藥）引爆子彈內火藥為發動力，機械性能良好，認具殺傷力，有內政部警政署
    刑事警察局八十五年一月十六日刑鑑字第二一三一號鑑驗通知書一紙在卷可憑（
    見一０八０號偵查卷第三十五頁至第三十六頁）。（五）綜上所述，足證被告等
    三人上開所辯顯係飾卸之詞，不足採信，是罪證明確，其三人犯行均堪以認定。
    又共犯丙○○雖迭經本院傳喚無著，惟因其前已於警訊、偵查及法院審理時分別
    到庭陳述明確，故並不影響本件事實之認定，附此說明。
二、按被告癸○○、寅○○、丁○○為供強盜所用而持有上開具殺傷力之改造玩具模
    型手槍，於行為後，槍砲彈藥刀械管制條例於八十五年九月二十五日修正公布，
    並於同年月二十七日生效，增訂第九條之一之規定，將未經許可，無故持有改造
    玩具模型手槍者，其法定刑提高為應處五年以下有期徒刑，又於八十六年十一月
    二十四日修正公佈，於同年月二十六日生效，將原增訂之第九條之一條文改為第
    十條，其中第四項，將未經許可無故持有改造玩具模型手槍者，其法定刑再提高
    為應處三年以上十年以下有期徒刑，併科新台幣七百萬元以下罰金，而未經許可
    無故持有彈藥者，亦於八十六年十一月二十四日修正公佈，於同年月二十六日生
    效，將原列為第十一條第三項改為第十二條第四項，其法定刑由三年以下有期徒
    刑提高為五年以下有期徒刑，併科新台幣三百萬元以下罰金，就此部分，乃行為
    後法律有所變更，而比較新舊法之規定，其八十五年九月二十五日修正前之槍砲
    彈藥刀械管制條例第十條第三項、第十一條第三項之規定均較上開新法為輕，依
    刑法第二條第一項但書之規定，就該部分，自仍應適用八十五年九月二十五日修
    正前之槍砲彈藥刀械管制條例第十條第三項、第十一條第三項之規定處斷。另懲
    治盜匪條例業經總統於九十一年一月三十日公告廢止，刑法第三百三十條亦經總
    統於同日公告修正，並均自同年二月一日起生效，比較新舊法律（懲治盜匪條例
    與裁判時已修正之刑法）之規定以修正後之刑法第三百三十條第一項對被告較為
    有利，依刑法第二條第一項前段之規定，自應適用修正後刑法第三百三十條第一
    項之規定處斷（最高法院二十五年上字第二六七號、二十八年上字第二三九七號
    、五十一年台上字第二一七九號等判例參照）。
三、核被告癸○○、寅○○、丁○○等三人所為係犯八十五年九月二十五日修正前之
    槍砲彈藥刀械管制條例第十條第三項之未經許可無故持有具有殺傷力之改造手槍
    罪、同條例第十一條第三項之未經許可無故持有子彈罪及修正後刑法第三百三十
    條第一項之結夥三人以上強盜罪（被告寅○○雖未持刀槍參與行搶，但於癸○○
    、丙○○、王建武等人行搶之前已先佯裝賭客進入賭博，以會聚被害人賭博並分
    散被害人之注意力，以利癸○○等人之搶劫，且於搶劫時在場，自係在場分擔實
    施犯罪，亦屬參與結夥之人）。至上開具有殺傷力之改造玩具模型四五手槍係共
    犯丙○○於八十四年六月十日因好奇而以五千元向綽號叫「豐義」之人所購買，
    當時尚未萌強盜之犯意，已據共犯丙○○陳明在卷（見一０八０號偵查卷第六頁
    反面至第七頁），並有上開本院八十五年度上訴字第一五０四號刑事判決足按，
    參以共犯丙○○係於購買後逾四餘月始持以行搶等情以觀，尚難認被告等人係意
    圖供犯罪之用而持有上開改造槍、彈，核與刑法第一百八十七條加重危險物罪之
    要件不合，公訴人認被告等人此部分係犯刑法第一百八十七條之加重危險物罪，
    起訴法條尚有未洽，應予變更。又被告癸○○、寅○○及共犯丙○○、王建武等
    共四人就事實欄二部分，被告丁○○及共犯丙○○、王建武等共三人就事實欄三
    部分，分別具有犯意聯絡及行為分擔，均為共同正犯。又被告癸○○、寅○○、
    丁○○等三人所犯之上開未經許可無故持有具有殺傷力之改造手槍及未經許可無
    故持有子彈等二罪間係一行為所觸犯，為想像競合犯，應從情節較重之未經許可
    無故持有具有殺傷力之改造手槍罪處斷。另其三人所犯之上開未經許可無故持有
    具有殺傷力之改造手槍及結夥三人以上強盜罪間具有方法結果關係，應依牽連犯
    之規定從一重之結夥三人以上強盜罪處斷。又被告癸○○、寅○○及共犯丙○○
    、王建武等共四人間，同時對被害人子○○、卯○○、丑○○○、辛○○、壬○○等人行搶，為同種罪名之想像競合犯，應從一重處斷。另其四人對被害人子○○等人同時施以強暴及脅迫之方法，脅迫之輕度行為已為強暴之高度行為所吸收
    。原審予以論罪科刑，固非無見，惟查原判決就強盜罪部分未及予以新舊法律比
    較，已有未合。次查被告等人持有上開改造手槍、子彈部分，應成立未經許可無
    故持有具有殺傷力之改造手槍、子彈罪，已如前述，原判決認係成立加重危險物
    罪，尤有違誤。第查關於事實欄二部分，有關被告癸○○所持有之上開改造四五
    型手槍並未扣案，以致無法鑑定該枝手槍究有無殺傷力，依罪疑唯輕之原則，應
    認係不具殺傷力之改造手槍，原判決認係殺傷力不詳之改造手槍，容有未恰。矧
    查本判決理由欄第四項所列之事實部分，並不在起訴範圍之內（詳如後述），原
    判決併予審判，亦有未受請求之事項而予以審判之違法。再查關於事實欄二部分
    ，被告癸○○等人之強盜手段固有強暴及脅迫之行為，惟其較輕之脅迫行為已為
    較重之強暴行為所吸收，故於主文中不另書明，原判決於主文欄另載「脅迫」行
    為，亦有可議。被告癸○○等三人上訴意旨仍執前詞，否認犯罪，雖無理由，但
    原判決既有上述可議之處，應由本院將原判決予以撤銷改判。爰審酌被告癸○○
    等三人犯罪之動機、目的、手段、所生危害及犯後態度等一切情狀，分別量處如
    主文第二項、第三項所示之刑，以示懲儆。至扣案之上開具有殺傷力玩具手槍一
    支(編號0000000000）為違禁物，應依法宣告沒收。另扣案之上開子
    彈二顆，因於送鑑定時已拆解，僅剩彈殼，已不具子彈完整結構，不具殺傷力，
    已非違禁物，故不予宣告沒收。又被告癸○○所持以強盜用之上開改造四五手槍
    ，因未扣案，無從證明具有殺傷力（已如前述），並非違禁物，及共犯王建武所
    持以強盜用之上開西瓜刀，亦未扣案，且非違禁物，為避免將來執行發生困難，
    亦均不予宣告沒收，亦附此說明。
四、至公訴人另起訴之（一）八十四年十月三十日凌晨五時許，至台中縣太平鄉○○
    路五九之十二號ＯＫ便利商店，持上開購得之改造四五手槍抵住店員沈秉穎腰部
    ，嚇令其不准動，使沈秉穎不能抗拒後，命其交付現金約二千元，得手後駕駛機
    車逃逸。（二）八十五年一月三日凌晨二時許，在台中縣太平鄉○○路三六七號
    統一麵包商店，持上開改造手槍嚇令店員洪嘉隆不要動，使洪嘉隆不能抗拒後，
    交付現金二千元及三條峰牌香煙，得手後駕駛機車逃逸。（三）於八十五年一月
    三日凌晨二時五分許，在台中縣大里市○○路一四二號之二七超市，持上開手槍
    ，嚇令店員劉宇俊不要動，使之不能抗拒後，交付現金三千元，得手後駕駛機車
    逃逸。（四）於八十五年一月三日凌晨二時十五分許，在台中縣大里市○○路六
    二八號美祿超市，持上開手槍，嚇令店員洪照敏不要動，使之不能抗拒後，交付
    現金二千二百七十元，得手後駕駛機車逃逸等部分，經核起訴書內容均僅對共犯
    丙○○起訴，有起訴書足按，被告癸○○、寅○○、丁○○等三人此部分既不在
    起訴範圍之內，自毋庸併予審判，亦併此說明。
五、據上論結，應依刑事訴訟法第三百六十九條第一項前段、第三百六十四條、第二
    百九十九條第一項前段、第三百條、八十五年九月二十五日修正前之槍砲彈藥刀
    械管制條例第十條第三項、第十一條第三項、刑法第二條第一項、第二十八條、
    第三百三十條第一項、第五十五條、第三十八條第一項第一款，判決如主文。
本案經檢察官乙○○到庭執行職務。
中      華      民      國      九十一      年      十一    月    五    日
                                   臺灣高等法院臺中分院刑事第八庭
                                         審判長法  官  羅  得  村
                                               法  官  陳  毓  秀
                                               法  官  劉  榮  服
右正本證明與原本無異。
如不服本判決應於收受送達後十日內向本院提出上訴書狀，其未敘述上訴之理由者並
得於提起上訴後十日內向本院補提理由書（均須按他造當事人之人數附繕本）。
                                               書記官  陳  俞  豪
中      華      民      國    九十一     年     十一      月     六     日
                                                                        Ｆ
